臺灣基隆地方法院刑事判決　　　　　　　　　　　　　九十一年度訴字第五七四號
　　公　訴　人　臺灣基隆地方法院檢察署檢察官
　　被　　　告　甲○○
右列被告因違反毒品危害防制條例案件，經檢察官提起公訴（九十一年度毒偵字第九
０三號），本院判決如左：
    主      文
甲○○施用第一級毒品，累犯，處有期徒刑柒月。
扣案之安非他命毛重柒公克，沒收銷燬之；吸食器壹組，沒收之。
    事      實
一、甲○○曾因違反麻醉藥品管理條例案件，經臺灣高等法院以八十六年度上易字第
    三五二０號判處有期徒刑六月確定，於民國八十六年十二月二十四日入監執行，
    八十七年五月二十四日執行完畢。又因施用毒品案件，經兩度觀察、勒戒後，均
    認無繼續施用毒品之傾向，由臺灣基隆地方法院檢察署檢察官分別於八十七年九
    月二十二日、八十七年十二月七日，以八十七年度偵字第三二二０、四三四０號
    、八十七年度偵字第五四五九號為不起訴處分確定；復於八十八年間，因施用第
    二級毒品安非他命案件，經本院於八十九年九月十一日，以八十九年度瑞簡字第
    一一五號判處有期徒刑六月，於九十年一月二十九日確定，迄未執行。甲○○竟
    仍不知惕勵己行，於九十一年九月九日下午七時許，在基隆市○○區○○路二四
    九巷一五五號居住處所，以將海洛因及安非他命混和後置於吸食器內加熱後再予
    吸食之方式，同時施用第一級毒品海洛因、第二級毒品安非他命一次（起訴書誤
    載施用第一級毒品海洛因之時間為九十一年九月十日夜間十一時四十分許採尿回
    溯四十八小時內；施用地點為不詳）。嗣為警於九十一年九月十日夜間十一時四
    十分許，在基隆市○○區○○路二四九巷一五五號依法執行搜索時查獲，並扣得
    安非他命毛重七公克及甲○○所有之吸食器乙組。
二、案經基隆市警察局第三分局報請臺灣基隆地方法院檢察署檢察官偵查起訴。
    理      由
一、訊之被告甲○○坦承上情不諱，且有安非他命毛重七公克及其所有之吸食器乙組
    扣案可佐；又被告於九十一年九月十日所採集之尿液檢體，經基隆市警察局第三
    分局送請基隆市衛生局檢驗之結果，呈嗎啡（按海洛因經人體吸收代謝後，係以
    嗎啡為主要型態排出體外）及甲基安非他命陽性反應等情節，亦有基隆市衛生局
    基衛檢字第一二一一三號檢驗成績書正本乙紙在卷可憑，堪認被告自白與事實相
    符，可以採信。被告雖於本院調查、審理時另辯稱：伊於本次施用安非他命之過
    程中，案外人即姓名年籍不詳綽號「阿坤」之成年男子曾在伊之吸食器內摻入白
    色粉末以中和安非他命之藥效；然而，前開白色粉末要屬海洛因乙節，「阿坤」
    係於伊施用之後始行告知，是伊於施用之前，並不知前開白色粉末即為第一級毒
    品海洛因云云，然查海洛因與安非他命，不僅外觀迥不相同，且施用後之效用亦
    迥不相牟，此除為本院職務上所已知之外，復為一般人所周知之事，而被告亦非
    第一次接觸毒品，此有被告前科在卷可考，縱前揭海洛因係案外人「阿坤」為中
    和安非他命藥效始行添入，被告就所施用之毒品可能混有海洛因乙節，當無不知
    之理，被告就所施用之毒品除含安非他命成份以外，另含海洛因成份之事實，既
    已有所預見，竟仍決意施用，從而，自不容其事後執前詞以圖免其施用第一級毒
    品海洛因所應負之刑事責任。又被告前因施用毒品案件，經兩度觀察、勒戒後，
    均認無繼續施用毒品之傾向，由臺灣基隆地方法院檢察署檢察官分別於八十七年
    九月二十二日、八十七年十二月七日，以八十七年度偵字第三二二０、四三四０
    號、八十七年度偵字第五四五九號為不起訴處分等事實，亦有臺灣高等法院檢察
    署刑案紀錄簡覆表、臺灣高等法院被告全國前案紀錄表、上開不起訴處分書各乙
    件附卷足佐。本件事證明確，被告施用毒品三犯以上之犯行，洵堪認定。
二、核被告所為，係犯毒品危害防制條例第十條第一項之施用第一級毒品罪。查海洛
    因、安非他命係毒品危害防制條例所定之第一級、第二級毒品，此為該條例第二
    條第二項第一款、第二款所明定。又犯毒品危害防制條例第十條施用毒品之罪者
    ，檢察官應先將被告送勒戒處所觀察、勒戒，經觀察、勒戒後，無繼續施用毒品
    之傾向者，應由檢察官為不起訴處分，有繼續施用毒品之傾向者，由檢察官聲請
    法院裁定令入戒治處所施以強制戒治；依前開規定為不起訴處分後，五年內再犯
    施用毒品之罪，經觀察、勒戒後，認有繼續施用毒品之傾向或三犯以上者，不適
    用前開規定，但應由檢察官聲請法院裁定令入戒治處所施以強制戒治，毒品危害
    防制條例第二十條定有明文。本件被告前因施用毒品案件，經二度觀察、勒戒後
    ，均認無繼續施用毒品之傾向，由臺灣基隆地方法院檢察署檢察官分別於八十七
    年九月二十二日、八十七年十二月七日，以八十七年度偵字第三二二０、四三四
    ０號、八十七年度偵字第五四五九號為不起訴處分確定，五年以內因本案而三犯
    同一法條罪名，自應加以起訴判刑。被告施用第一級、第二級毒品前後持有第一
    級毒品海洛因及第二級毒品安非他命之低度行為，應為施用毒品之高度行為所吸
    收，均不另論罪。再被告係以將海洛因、安非他命混合置放於吸食器內點燃後再
    予吸食之方式，同時施用第一級毒品海洛因及第二級毒品安非他命等事實，業據
    被告陳明在卷，被告以一施用毒品之犯意，一施用毒品之行為，同時施用第一級
    毒品海洛因及第二級毒品安非他命，觸犯構成要件不相同之罪名，為想像競合犯
    ，應從一重之施用第一級毒品罪處斷。再被告前曾有如事實欄所載犯罪科刑情形
    ，分別有臺灣高等法院被告全國前案紀錄表、臺灣高等法院檢察署刑案紀錄簡覆
    表各乙件在卷可佐，其於受有期徒刑之執行完畢後，五年以內再犯有期徒刑以上
    刑之罪，為累犯，應依法加重其刑。爰審酌被告犯罪之動機、吸食頻率、曾有施
    用毒品之前科仍不知悔改，一再犯下本案，惟犯罪後坦承犯行、態度良好，且所
    犯之施用毒品犯行乃戕害自己身心健康，並未危及他人等一切情狀，量處如主文
    第一項所示之刑，以示懲儆。末以扣案之結晶體毛重七公克，含毒品危害防制條
    例第二條第二項第二款之安非他命成份之事實，迭據被告坦承在卷，是自應依毒
    品危害防制條例第十八條第一項之規定，宣告沒收銷燬之；扣案之吸食器乙組，
    係以市售冬瓜露飲料之鋁箔外包佐以玻璃吸管改裝而成，非專供施用毒品之器具
    ，且屬被告所有供本次犯罪所用之物等事實，業據被告陳明屬實，且據本院當庭
    勘驗無誤，製有勘驗筆錄在卷（九十一年十月三十日訊問筆錄）可按，爰併依刑
    法第三十八條第一項第二款之規定，宣告沒收。
據上論斷，應依刑事訴訟法第二百九十九條第一項前段，毒品危害防制條例第十條第
一項、第二項、第十八條第一項，刑法第十一條前段、第五十五條、第四十七條、第
三十八條第一項第二款，判決如主文。
本案經檢察官熊南彰到庭執行職務。
中      華      民      國      九十一    年    十一    月    二十九    日
                                臺灣基隆地方法院刑事第三庭
                                    審判長  法  官  陳志祥
                                            法  官  陳湘琳
                                            法  官  王慧惠
右正本證明與原本無異。
對於本件判決如有不服，應於收受送達後十日內，向本院提出上訴書狀，上訴於臺灣
高等法院，並按他造當事人之人數附具繕本。
                                            書記官  陳俊德
中      華      民      國      九十一    年    十二    月      三      日
附錄論罪法條
毒品危害防制條例第十條第一項、第二項：
施用第一級毒品者，處六月以上五年以下有期徒刑。
施用第二級毒品者，處三年以下有期徒刑。
